# WESLEY VAN BALEN

#### **Front-End Developer**

Prikkorf 41, Hoogvliet, 3192ZA, Nederland wvanbalen@gmail.com
0611774244

### PERSONALIA

Rijbewijs

Rijbewijs B

**Nationaliteit** 

Nederlandse

Geboortedatum / Plaats

22-04-1999

Spijkenisse

#### **PROFIEL**

Gepassioneerde Front-End Developer met meerdere jaren ervaring. Heeft ervaring in meerdere talen en manieren van werken. Daarnaast ook ervaring in de Back-End en met het geven van leiding aan groepen medewerkers. Is gedreven en kan een goede zelfreflectie uitvoeren en hier verbetering uit halen.

# WERKERVARING

#### Vulploegmedewerker, Plusmarkt Slingerland, Rockanje

MAART 2015 - AUGUSTUS 2016

Vulploegmedewerker op de afdeling DKW, het vullen & verzorgen van de schappen met daarnaast randtaken als kassa draaien en magazijnmedewerker.

## Vulploegmedewerker, Jumbo Supermarkten, Hoogvliet Zalmplaat

JANUARI 2017 — NOVEMBER 2017

Vulploegmedewerker op de afdeling DKW, het vullen & verzorgen van de schappen met daarnaast randtaken als kassa draaien en magazijnmedewerker.

#### 1e Medewerker DKW, Jumbo Supermarkten, Hoogvliet Zalmplaat

NOVEMBER 2017 - HEDEN

Verantwoordelijk voor de afdeling DKW. Wanneer er geen andere 1e Medewerker is daarnaast ook verantwoordelijkheid over de hele winkel. Afsluiten & openen van de winkel en het leiden van de gehele ploeg medewerkers.

#### OPLEIDING

#### Havo - Natuur & Techniek, De Ring van Putten, Spijkenisse

SEPTEMBER 2011 - JULI 2016

5 Jarige Havo opleiding met behaald diploma.

#### MBO Applicatie & Mediaontwikkelaar, Techniek College Rotterdam, Spijkenisse

SEPTEMBER 2019 - HEDEN

3 Jarige MBO opleiding tot Applicatie & Mediaontwikkelaar.

# SOCIAL

Portfolio Wesley van Balen LinkedIn

VAARDIGHEDEN HTML	CSS/SASS	
Javascript / jQuery	Version Control	
UI/UX	CMS	
Teamwork		
REFERENTIES Referenties op aanvraag		
TALEN		
Nederlands	Engels	
Duits		

HOBBY'S

Autorijden, eigen projecten programmeren, websites & apps designen.

# EXTRACURRICULAIRE ACTIVITEITEN

1e Medewerker DKW, Jumbo Supermarkten, Hoogvliet Zalmplaat

NOVEMBER 2017 - HEDEN

Verantwoording voor heel de winkel. Openen & afsluiten en daarnaast leiding over het personeel.